【裁判字號】    98,易緝,468
【裁判日期】    981123
【裁判案由】    詐欺
【裁判全文】
臺灣臺中地方法院刑事判決             98年度易緝字第468號
公  訴  人  臺灣臺中地方法院檢察署檢察官
被      告  甲○○
上列被告因詐欺案件，經檢察官提起公訴（96年度偵字第15197號）
，本院判決如下：
    主    文
本件免訴。
    理    由
一、檢察官起訴意旨以：甲○○於民國96年1月間某日，見報紙
    廣告得知有真實姓名年籍不詳之成年男子收購帳戶，雖預見
    將金融帳戶提供他人使用可能幫助他人從事財產犯罪，竟不
    違背其本意，基於幫助他人從事財產犯罪之犯意，在臺中市
    ○○路上家樂福旁之大樓11樓，以新臺幣（下同）6,000元
    之代價，將其在臺灣郵政股份有限公司臺中大坑口郵局所開
    立帳號00000000000000號帳戶（下稱系爭帳戶）之存摺、印
    章、提款卡及密碼，提供該真實姓名年籍不詳之男子使用。
    而該人及所屬之詐騙集團取得上開帳戶後，竟意圖為自己不
    法之所有，於96年1月3日，撥打電話向丙○○佯稱：已中溫
    泉免費卷及溫泉相關設備等獎項，惟須匯保證金始能領獎云
    云，致丙○○陷於錯誤，依詐騙集團成員指示，分別於96年
    1月3日下午1時45分許、同日下午4時12分許、96年1月5日上
    午8時28分許，在屏東縣竹田鄉之竹田郵局，將10萬元、16
    萬元、10萬元匯入甲○○之上開帳戶內。嗣丙○○均未收受
    到獎品，察覺有異並告知其姐乙○○後，報警處理。而甲○
    ○於96年4月17日辦理存摺變更密碼，經郵政經辦人員巫文
    發察覺為警示帳戶，查獲上情，因認被告涉犯刑法第30條、
    第339條第1項之幫助詐欺取財罪嫌等語。
二、按同一案件曾經判決確定者，應諭知免訴之判決，且得不經
    言詞辯論為之，刑事訴訟法第302 條第2 款、第307 條分別
    定有明文。
三、被告甲○○前經檢察官聲請簡易判決處刑並經本院簡易判決
    判刑確定，其認定之事實為：「甲○○明知國內社會上層出
    不窮之詐騙集團或不法份子為掩飾其不法行徑，避免執法人
    員之追究及處罰，經常利用他人之存款帳戶掩人耳目，在客
    觀上可以預見一般取得他人帳戶使用之行徑，常與財產犯罪
    所需有密切關連，且此種不法行為屢經媒體大肆宣導，然因
    需錢孔急，竟基於幫助詐欺之未必故意，於民國95年11、12
    月間某時，在臺中市○○路與漢口路口附近，將其所有在中
    華郵政股份有限公司（現改為臺灣郵政股份有限公司）大坑
    口郵局開立之帳號第00000000000000號帳戶之存摺、提款卡
    、印章及密碼等資料，以新臺幣（下同）6,000元之代價，
    販賣與真實姓名、年籍不詳之詐騙集團成員男子（綽號「張
    先生」），供該詐騙集團使用。而該詐騙集團取得甲○○前
    揭帳戶後，即意圖為自己不法所有，於95年12月某時，撥打
    電話與丙○○，向丙○○謊稱其抽中一批SPA溫泉免費卷及
    溫泉相關設備，惟須先繳交保證金始能領獎等不實訊息，致
    丙○○陷於錯誤，在接獲電話後，即依該詐騙集團成員指示
    ，於96年1月2日至96年2月8日間陸續匯款至甲○○、郭能立
    (另行通緝)、丘秀芳(另行移轉管轄)等人之銀行帳戶，共計
    57萬3,000元，其中於96年1月3日先後匯款16萬元、10萬元
    ，1月5日匯款10萬元，共匯款36萬元至甲○○所有之上開郵
    局帳戶內。嗣丙○○匯款後，始覺受騙，因丙○○生病住院
    而委由其姐乙○○報警處理，而查悉上情」。嗣該案經臺灣
    臺中地方法院檢察署檢察官以被告涉犯幫助詐欺取財罪嫌聲
    請簡易判決處刑（96年度偵字第16502號），業經本院於96
    年10月31日以96年度中簡字第3118號判決判處被告有期徒刑
    3月，減為有期徒刑1月又15日，如易科罰金，以1千元折算1
    日，嗣於96年11月29日確定，執行部分被告亦於97年4月6日
    入監服刑，於97年5月20日縮刑期滿等情，有卷附臺灣高等
    法院被告前案紀錄表、前開本院簡易判決（下稱前案簡易判
    決）暨附件檢察官聲請簡易判決處刑書附卷足憑，並經調取
    本院96年中簡字第3118號案件全案卷宗，查核屬實。
四、茲依本件起訴事實、及前案簡易判決所認定之犯罪事實互核
    參照，雖記載販賣時間不同，但被害人丙○○均相同，被害
    人匯款時間、金額均相同，詐欺之態樣亦相同，足認本次起
    訴事實與前案判決乃係同一事實，為屬同一案件。惟同一案
    件既有前案簡易判決確定在先，本件應為該案確定判決既判
    力之效力所及。揆諸前揭說明，爰不經言詞辯論，逕為免訴
    之判決。
據上論斷，應依刑事訴訟法第302條第1款、第307條，判決如主
文。
中    華    民    國    98    年    11    月    23    日
                  臺灣臺中地方法院刑事第六庭
                      審判長法  官  林三元
                            法  官  高英賓
                            法  官  黃益茂
以上正本證明與原本無異。
如不服本判決，應於收受送達後10日內向本院提出上訴書狀，並
應敘述具體理由；其未敘述上訴理由者，應於上訴期間屆滿後20
日內向本院補提理由書（均須按他造當事人之人數附繕本）「切
勿逕送上級法院」。
告訴人或被害人對於判決如有不服具備理由請求檢察官上訴者，
其上訴期間之計算係以檢察官收受判決正本之日期為準。
                           書記官   蔡秋明
中    華    民    國    98    年    11    月     23    日


司法院資訊處製作；財團法人民間司法改革基金會備份。
